# 成本法转权益法

提问人：zczbj 时间：2021-12-29 21:31:34
陈老师您好，有个问题请教您。A公司几年前购买B的80%股权（构成业务），形成非同一控制下的企业合并。 2021 年 10 月 1 日出售B公司60%的股权，丧失控制权。还保留对B 20%的股权（权益法核算），且A公司除曾经的子公司B外没有其他子公司。
由于A公司不再编制合并报表，A公司的个别报表是否可以这样处理？
1 、对B的80%的股权视同股买日起至 2021 年 9 月 30 日即采用权益法核算追述调整。
2 、用对 B 确认的 2021 年的的80%的投资收益和20%的少数股东损益代替B公司 2021 年的1-10月利润表。
3 、再将权益法核算的对B公司的60%的股权账面价值与出售对价的差额，确认处置损益。
4 、将权益法核算的对B公司的“其他综合收益”、“资本公积”转投资收益。
5 、 2021 年 10 月 1 日起按照持股20%（权益法）核算对B公司的股权投资
谢谢

回答人：chenyiwei
1 、母公司个别报表层面的处置损益直接按照60%股权的处置价款减去对应的投资账面价值确定。
2 、在此基础上，对剩余的20%股权模拟权益法（视同最初取得时已按权益法核算），并追溯调整至最初取得该20%投资时。一般理解应调整个别报表的前期比较数据。